【裁判字號】    95,台上,543
【裁判日期】    950126
【裁判案由】    違反毒品危害防制條例
【裁判全文】
最高法院刑事判決              九十五年度台上字第五四三號
    上  訴  人  甲○○原名杜.
                        號5樓.
上列上訴人因違反毒品危害防制條例案件，不服台灣高等法院中
華民國九十四年十月二十八日第二審判決（九十四年度上訴字第
二四七四號，起訴案號：台灣台北地方法院檢察署八十七年度偵
字第二二三一三號），提起上訴，本院判決如下：
    主  文
上訴駁回。
    理  由
按刑事訴訟法第三百七十七條規定，上訴於第三審法院，非以判
決違背法令為理由，不得為之。是提起第三審上訴，應以原判決
違背法令為理由，係屬法定要件。如果上訴理由書狀並未依據卷
內訴訟資料，具體指摘原判決不適用何種法則或如何適用不當，
或所指摘原判決違法情事，顯與法律規定得為第三審上訴理由之
違法情形，不相適合時，均應認其上訴為違背法律上之程式，予
以駁回。本件上訴人甲○○（原名杜嘉浩，民國八十七年八月二
十一日改名，綽號「浩浩」）上訴意旨略稱：（一）上訴人之警
詢筆錄製作時間為八十七年十月底，依刑事訴訟法之規定，必須
全程錄音並隨卷移送，本件上訴人警詢筆錄之錄音帶業經內政部
警政署警察局函覆已於九十年間因納莉風災遺失，原審未考量及
此，仍以該警詢筆錄為不利上訴人之認定，有適用法則不當之違
背法令。（二）警員拘提上訴人時，曾在上訴人兄長房間內搜到
兩顆空砲彈，因警員稱筆錄如果不好好作，會連累兄長，故上訴
人於警詢及偵查時才會作不利於己之陳述。原審未傳喚當時亦在
場之上訴人之弟杜安浩為證，有應調查之證據未予調查之違背法
令。（三）原判決以洪天佑與ＶＩＴＥＲ通訊內容作為不利上訴
人之證據，惟該通話內容並未經證實，又上訴人於美國雖有將大
麻郵寄回台之念頭，但因當地郵局休息而沒有實現，之後亦始終
未收到大麻，又無證據證明ＶＩＴＥＲ已將大麻起運，則上訴人
應僅成立運輸第二級毒品未遂。（四）本件到美國購買毒品大麻
一事，係因上訴人當時年僅二十三歲，智慮尚淺，毫無社會經驗
，遭洪天佑詐騙所致，又上訴人事後係主動到案，犯後態度良好
，原判決未對上訴人為有利之認定，亦有違背法令云云。
惟查證據之取捨、證據證明力之判斷，及事實有無之認定，為事
實審法院之職權，茍其取捨、判斷及認定，並不違反經驗法則及
論理法則，即不容任意指為違法而執為第三審適法之上訴理由。
又刑罰輕重之量定，亦屬事實審法院得依職權自由裁量之事項，
倘已斟酌刑法第五十七條各款所列情狀而未逾法定刑度，尚不得
遽指為違法。本件原審經調查審理後，以第一審認定上訴人於八
十七年八、九月間，經洪天祐（綽號「寶寶」，由第一審法院通
緝中）告知在美國之友人ＶＩＴＥＲ（真實姓名不詳之成年男子
）可介紹購買大麻，遂與洪天祐共同策劃與ＶＩＴＥＲ合作，至
美國購買大麻後，再以郵寄方式運輸走私入境。謀議既定，由洪
天祐負責與ＶＩＴＥＲ聯絡，並偕同上訴人於八十七年十月六日
至台北郵局，由上訴人開立第一一一三一號郵政信箱作為日後郵
寄大麻之用，再集資約新台幣十一萬元，二人旋於八十七年十月
七日搭機前往美國舊金山，由ＶＩＴＥＲ接至彼家中暫住，次日
，ＶＩＴＥＲ開車搭載二人至洛杉磯，向姓名年籍不詳之男子洽
購毒品，經該男子介紹古柯鹼，洪天祐因試擦感覺不錯，遂以美
金一千餘元，折合新台幣三萬五千元之價格購買古柯鹼，並將古
柯鹼倒入化妝品罐內，外加裝紙盒（古柯鹼淨重七十點零五公克
）後，洪天祐基於共同供自己施用而運輸第一級毒品古柯鹼之犯
意聯絡，甲○○則因出於錯誤而基於共同供自己施用而運輸第二
級毒品大麻之犯意聯絡，於八十七年十月十三日，與亦有私運管
制進口物品即第一級毒品古柯鹼入境我國之犯意聯絡之ＶＩＴＥ
Ｒ，一同至美國當地之郵局郵寄，惟因郵局休息而作罷，ＶＩＴ
ＥＲ告知二人會代為郵寄回台，二人遂於八十七年十月十四日搭
機返台。嗣ＶＩＴＥＲ自美國利用不知情之郵務人員將上開第一
級毒品古柯鹼包裹運輸入境我國至台北郵局第一一一三一號郵政
信箱，由洪天祐於八十七年十月二十一日前往台北郵局領取時，
為警當場查獲，係以一行為而觸犯運輸第二級毒品及私運管制物
品進口二罪名，依想像競合之例從一重論上訴人共同運輸第二級
毒品罪（累犯），量處有期徒刑十年等情，認事用法均無不合，
量刑亦稱妥適，因而維持第一審判決，駁回上訴人及檢察官在第
二審之上訴。所為論斷，均有卷存證據資料可資覆按，從形式上
觀察，並無採證或認定事實違背經驗法則或論理法則，或有理由
不備、理由矛盾或其他違背法令之情形。再查：（一）關於上訴
人之警詢筆錄何以具證據能力一節，業據原判決針對上訴人所辯
警詢筆錄缺乏錄音帶、非出於任意性等各節，逐一說明不足採之
理由（見原判決理由壹之一），經核與卷證資料並無不符，難謂
有何查證未盡或適用法則不當之違背法令。矧原判決並非單採上
訴人於警詢時之自白，為認定上訴人犯罪之唯一依據，除去此部
分，依上訴人在檢察官聲請羈押時於第一審法院訊問及在原審中
之自白，卷附通訊監察書、通話紀錄表、監聽譯文、專用信箱租
用申請書，暨扣案之古柯鹼、外包裝紙盒、郵政信箱鑰匙、開立
信箱之印章等補強之證據，仍應為同一認定（見原判決理由貳之
二(二)(三)(四)），即於判決主旨不生影響，自不得執此指摘據為上訴
第三審之適法理由。（二）按毒品危害防制條例所定運輸之既遂
與未遂，以已否將貨物起運為區分標準；至懲治走私條例所稱私
運進口之既遂與未遂，則以已否進入國境為判斷準據。本件毒品
既已自美國郵寄至上訴人所開立台北郵局之郵政信箱，自屬既遂
，原判決認上訴人於原審選任之辯護人所辯僅在未遂階段云云不
足採（見原判決理由貳之二(五)），亦無違誤。（三）原判決對於
上訴人係累犯，除法定刑為無期徒刑部分不得加重外，應依刑法
第四十七條規定加重其刑，且審酌上訴人參與犯罪之程度、所運
輸之毒品重量非輕，如流入市面將造成國家、社會之危害非輕，
及上訴人之品行、犯罪動機、目的、手段、智識程度、犯罪後態
度等一切情狀，認第一審量處其有期徒刑十年為妥適，已敘明審
酌上訴人犯罪情狀認應科以該刑罰之理由，亦無顯然不當，尚不
得遽指為違法。從而，上訴意旨就原審依憑證據所為認事、採證
，及已明白論斷之事項，重為事實之爭執，並對原審量刑職權之
合法行使，任意指為違法，顯非依據卷內訴訟資料為原判決有何
違法之具體指摘，皆非適法之第三審上訴理由。上訴人之上訴為
違背法律上之程式，應予以駁回。
據上論結，應依刑事訴訟法第三百九十五條前段，判決如主文。
中    華    民    國  九十五  年    一    月  二十六  日
                      最高法院刑事第九庭
                          審判長法官  陳  正  庸
                                法官  賴  忠  星
                                法官  王  居  財
                                法官  林  開  任
                                法官  林  立  華
      本件正本證明與原本無異
                                      書  記  官
中    華    民    國  九十五  年    二    月    八    日
                                                      Ｑ


司法院資訊處製作；財團法人民間司法改革基金會備份。
